臺灣臺中地方法院民事判決　95年度重訴字第524號
原　　　告　第一商業銀行股份有限公司
法定代理人　申○○
訴訟代理人　詹漢山律師
複　代理人　謝英吉律師
　　　　　　辛○○
被　　　告　玄○○
　　　　　　戌○○
　　　　　　　　　　　　巷12.
　　　　　　未○
　　　　　　亥○○
　　　　　　乙○○
上1人訴訟代理人　丙○○○
被　　　告　己○○
　　　　　　宇○
上1人訴訟代理人　宙○○
被　　　告　Ａ○○
　　　　　　Ｂ○○
　　　　　　癸○○
上1人訴訟代理人　壬○○
被　　　告　黃○○
訴訟代理人　午○○
被　　　告　地○○
　　　　　　　　　　　　樓之5
　　　　　　天○○
　　　　　　子○○
　　　　　　李榮
　　　　　　辰○○
　　　　　　卯○○
　　　　　　巳○○
　　　　　　丑○○
　　　　　　寅○○
　　　　　　甲○○
　　　　　　庚○○○
　　　　　　戊○○
兼上3人訴訟代理人　丁○○
當事人間拆屋還地等事件，本院於民國96年9月19日及10月16日
言詞辯論終結，判決如下：
    主    文
被告玄○○應將坐落臺中市○區○○段六小段一之八地號如附圖
所示Ｂ部分面積零點零零貳公頃土地上之建物拆除，將該部分
土地返還原告。
被告未○應將坐落臺中市○區○○段六小段一之八地號如附圖所
示Ｄ部分面積零點零零肆壹公頃土地上之建物拆除，將該部分土
地返還原告。
被告乙○○應將坐落臺中市○區○○段六小段四之五地號如附圖
所示Ｙ部分面積零點零零貳肆公頃土地上之建物拆除，與被告己○○將該部分土地返還原告。
被告宇○應將坐落臺中市○區○○段六小段四之五地號如附圖所
示Ｘ部分面積零點零零貳柒公頃土地上之建物拆除，將該部分土
地返還原告。
被告Ａ○○應將坐落臺中市○區○○段六小段四之八地號如附圖
所示Ｉ部分面積零點零零零伍公頃土地上之建物拆除，與被告Ｂ
○○將該部分土地返還原告。
被告癸○○應將坐落臺中市○區○○段六小段四之十六地號如附
圖所示Ｋ部分面積零點零零玖公頃土地上之建物拆除，將該部
分土地返還原告。
被告黃○○應將坐落臺中市○區○○段六小段四之二八地號如附
圖所示Ｆ部分面積零點零零壹柒公頃土地上之建物拆除，將該部
分土地返還原告。
被告天○○應將坐落臺中市○區○○段六小段四之三十地號面積
零點零零捌零公頃土地上之建物拆除，將該筆土地返還原告。
被告子○○、李榮應將坐落臺中市○區○○段六小段四之四六
地號如附圖所示Ｗ部分面積零點零零柒公頃土地上之建物拆除
，將該部分土地返還原告。
被告辰○○、卯○○應將坐落臺中市○區○○段六小段四之六三
地號如附圖所示Ｒ部分面積零點零零貳柒公頃土地上之建物拆除
，另應將坐落同上小段四之八三地號面積零點零零捌公頃土地
上之建物拆除，將Ｒ部分與上開小段四之八三地號土地返還原告
。
被告丑○○應將坐落臺中市○區○○段六小段四之六三地號如附
圖所示Ｐ部分面積零點零零貳柒公頃土地上之建物拆除，另應將
坐落同上小段四之六四地號如附圖所示Ｔ部分面積零點零零貳零
公頃土地上之建物拆除，且應將坐落同上小段四之八四地號如附
圖所示Ｎ部分面積零點零零貳捌公頃土地上之建物拆除，將Ｐ、
Ｔ、Ｎ部分土地返還原告。
被告甲○○應將坐落臺中市○區○○段六小段四之六三地號如附
圖所示Ｏ部分面積零點零零貳捌公頃土地上之建物拆除，另應將
坐落同上小段四之六四地號如附圖所示Ｓ部分面積零點零零壹貳
公頃土地上之建物拆除，且應將坐落同上小段四之八四地號如附
圖所示Ｍ部分面積零點零零伍零公頃土地上之建物拆除，與被告
庚○○○、戊○○、丁○○將Ｏ、Ｓ、Ｍ部分土地返還原告。
本判決第一至十二項之履行期間為六個月。
被告玄○○應給付原告新臺幣萬伍仟玖佰伍拾元，及自民國九
十五年一月一日起，至其返還如附圖所示Ｂ部分土地之日止，每
年給付原告新臺幣柒仟零柒拾元。
被告未○應給付原告新臺幣陸萬肆仟零捌拾伍元，及自民國九十
五年一月一日起，至其返還如附圖所示Ｄ部分土地之日止，每年
給付原告新臺幣壹萬貳仟陸佰零捌元。
被告乙○○、己○○應給付原告新臺幣肆萬捌仟零玖拾陸元，及
自民國九十五年一月一日起，至其二人返還如附圖所示Ｙ部分土
地之日止，每年給付原告新臺幣捌仟陸佰肆拾元。
被告宇○應給付原告新臺幣伍萬肆仟壹佰零捌元，及自民國九十
五年一月一日起，至其返還如附圖所示Ｘ部分土地之日止，每年
給付原告新臺幣玖仟柒佰貳拾元。
被告Ａ○○、Ｂ○○應給付原告新臺幣柒仟伍佰元，及自民國九
十五年一月一日起，至其二人返還如附圖所示Ｉ部分土地之日止
，每年給付原告新臺幣壹仟伍佰元。
被告癸○○應給付原告新臺幣伍萬捌仟伍佰元，及自民國九十五
年一月一日起，至其返還如附圖所示Ｋ部分土地之日止，每年給
付原告新臺幣壹萬壹仟柒佰元。
被告黃○○應給付原告新臺幣貳萬伍仟伍佰元，及自民國九十五
年一月一日起，至其返還如附圖所示Ｆ部分土地之日止，每年給
付原告新臺幣伍仟壹佰元。
被告天○○應給付原告新臺幣壹拾貳萬元，及自民國九十五年一
月一日起，至其返還坐落臺中市○區○○段六小段四之三十地號
土地之日止，每年給付原告新臺幣貳萬肆仟元。
被告子○○、李榮應給付原告新臺幣壹拾陸萬玖仟柒佰貳拾伍
元，及自民國九十五年一月一日起，至其二人返還如附圖所示Ｗ
部分土地之日止，每年給付原告新臺幣貳萬陸仟貳佰捌拾元。
被告辰○○、卯○○應給付原告新臺幣肆萬零伍佰元，及自民國
九十五年一月一日起，至其二人返還如附圖所示Ｒ部分土地之日
止，每年給付原告新臺幣捌仟壹佰元；另應給付原告新臺幣柒萬
壹仟零肆拾元，及自民國九十五年一月一日起，至其二人返還臺
中市○區○○段六小段四之八三地號土地之日止，每年給付原告
新臺幣壹萬肆仟伍佰陸拾元。
被告丑○○應給付原告新臺幣肆萬零伍佰元，及自民國九十五年
一月一日起，至其返還如附圖所示Ｐ部分土地之日止，每年給付
原告新臺幣捌仟壹佰元；另應給付原告新臺幣萬元，及自民國
九十五年一月一日起，至其返還如附圖所示Ｔ部分土地之日止，
每年給付原告新臺幣陸仟元；又應給付原告新臺幣萬柒仟壹佰
拾柒元，及自民國九十五年一月一日起，至其返還如附圖所示
Ｎ部分土地之日止，每年給付原告新臺幣柒仟肆佰貳拾柒元。
被告甲○○、庚○○○、戊○○、丁○○應給付原告新臺幣肆萬
貳仟元，及自民國九十五年一月一日起，至其四人返還如附圖所
示Ｏ部分土地之日止，每年給付原告新臺幣捌仟肆佰元；另應給
付原告新臺幣壹萬捌仟元，及自民國九十五年一月一日起，至其
四人返還如附圖所示Ｓ部分土地之日止，每年給付原告新臺幣
仟陸佰元；又應給付原告新臺幣陸萬陸仟佰壹拾柒元，及自民
國九十五年一月一日起，至其四人返還如附圖所示Ｍ部分土地之
日止，每年給付原告新臺幣壹萬仟貳佰陸拾元。
原告其餘之訴駁回。
訴訟費用由被告玄○○負擔百分之三，被告未○負擔百分之六，
被告乙○○、己○○負擔百分之五，被告宇○負擔百分之六，被
告Ａ○○、Ｂ○○負擔百分之一，被告癸○○負擔百分之六，被
告黃○○負擔百分之三，被告天○○負擔百分之十三，被告子○○、李榮負擔百分之十七，被告辰○○、卯○○負擔百分之十
三，被告丑○○負擔百分之十二，被告甲○○、庚○○○、戊○○、丁○○負擔百分之十四，餘由原告負擔。
本判決主文第一項、第十四項及其訴訟費用得假執行；但被告玄
○○如以新臺幣肆拾捌萬元為原告預供擔保，得免為假執行。
本判決主文第二項、第十五項及其訴訟費用，於原告以新臺幣貳
拾玖萬元為被告未○供擔保後，得假執行；但被告未○如以新臺
幣捌拾伍萬伍仟柒佰元為原告預供擔保，得免為假執行。
本判決主文第三項、第十六項及其訴訟費用，於原告以新臺幣貳
拾萬元為被告乙○○、己○○供擔保後，得假執行；但被告乙○○、己○○如以新臺幣陸拾捌萬零柒佰肆拾元為原告預供擔保
，得免為假執行。
本判決主文第四項、第十七項及其訴訟費用，於原告以新臺幣貳
拾陸萬元為被告宇○供擔保後，得假執行；但被告宇○如以新臺
幣柒拾陸萬伍仟捌佰拾元為原告預供擔保，得免為假執行。
本判決主文第五項、第十八項及其訴訟費用得假執行；但被告Ａ
○○、Ｂ○○如以新臺幣玖萬玖仟元為原告預供擔保，得免為假
執行。
本判決主文第六項、第十九項及其訴訟費用，於原告以新臺幣貳
拾陸萬元為被告癸○○供擔保後，得假執行；但被告癸○○如以
新臺幣柒拾柒萬貳仟貳佰元為原告預供擔保，得免為假執行。
本判決主文第七項、第二十項及其訴訟費用得假執行；但被告黃
○○如以新臺幣拾萬陸仟陸佰元為原告預供擔保，得免為假
執行。
本判決主文第八項、第二十一項及其訴訟費用，於原告以新臺幣
伍拾萬元為被告天○○供擔保後，得假執行；但被告天○○如
以新臺幣壹佰伍拾捌萬肆仟元為原告預供擔保，得免為假執行。
本判決主文第九項、第二十二項及其訴訟費用，於原告以新臺幣
柒拾萬元為被告子○○、李榮供擔保後，得假執行；但被告子
○○、李榮如以新臺幣貳佰零玖萬肆仟元為原告預供擔保，得
免為假執行。
本判決主文第十項、第二十三項及其訴訟費用，於原告以新臺幣
伍拾肆萬元為被告辰○○、卯○○供擔保後，得假執行；但被告
辰○○、卯○○如以新臺幣壹佰陸拾萬捌仟貳佰元為原告預供擔
保，得免為假執行。
本判決主文第十一項、第二十四項及其訴訟費用，於原告以新臺
幣伍拾萬元為被告丑○○供擔保後，得假執行；但被告丑○○如
以新臺幣壹佰肆拾柒萬玖仟壹佰陸拾元為原告預供擔保，得免為
假執行。
本判決主文第十二項、第二十五項及其訴訟費用，於原告以新臺
幣陸拾萬元為被告甲○○、庚○○○、戊○○、丁○○供擔保後
，得假執行；但被告甲○○、庚○○○、戊○○、丁○○如以新
臺幣壹佰柒拾柒萬壹仟伍佰捌拾元為原告預供擔保，得免為假執
行。
原告其餘假執行之聲請駁回。
    事實及理由
一、按訴狀送達後，原告不得將原訴變更或追加他訴。但請求之
    基礎事實同一者，不在此限；又被告於訴之變更或追加無異
    議，而為本案之言詞辯論者，視為同意變更或追加，民事訴
    訟法第255條第1項第2款及第2項分別定有明文。原告於提起
    本件訴訟之初，並未將被告亥○○、己○○、Ｂ○○、李榮
    、庚○○○、戊○○、丁○○列為被告，嗣於訴狀繕本送
    達被告後，於民國96年8月14日具狀追加以上7人為被告，經
    核原告係主張該7名追加被告與其餘被告均無正當權源，而
    占用原告所有之下述土地，則其據以對所有被告提起本件訴
    訟之基礎事實均屬相同，且本院嗣於96年9月19日及10月17
    日進行言詞辯論時，到場被告對於原告之追加均無異議而為
    本案之言詞辯論，是原告所為訴之追加合於前揭規定，應予
    准許。
二、本件被告未○、亥○○、Ｂ○○、Ａ○○、天○○、子○○
    、辰○○、卯○○、巳○○、己○○均未於最後言詞辯論期
    日到場，核無民事訴訟法第386條各款所列情形，爰依原告
    之聲請，由其一造辯論而為判決。
三、原告起訴主張：坐落臺中市○區○○段6小段1之8地號、4之
    5地號、4之8地號、4之16地號、4之28地號、4之30地號、4
    之46地號、4之63地號、4之64地號、4之83地號、4之84地號
    土地（各筆土地以下均以地號簡稱之，省略「臺中市○區○○段6小段」）均為原告所有，被告玄○○所有之門牌號碼
    臺中市○區○○路68巷9之1號房屋（以下簡稱1號房屋），
    無權占用1之8號如附圖所示B部分土地，面積0.0023公頃；
    被告戌○○所有之門牌號碼臺中市○區○○路68巷7號房屋
    （以下簡稱2號房屋），無權占用1之8號如附圖所示C部分土
    地，面積0.0011公頃；被告未○、亥○○所有之門牌號碼臺
    中市○區○○路68巷6號房屋（以下簡稱3號房屋），無權占
    用1之8號如附圖所示D部分土地，面積0.0041公頃；被告乙○○、己○○所有之門牌號碼臺中市○區○○路86號房屋（
    以下簡稱4號房屋），無權占用4之5號如附圖所示Y部分土地
    ，面積0.0024公頃；被告宇○所有之門牌號碼臺中市○區○○路92巷10號房屋（以下簡稱5號房屋），無權占用4之5地
    號如附圖所示X部分土地，面積0.0027公頃；被告Ａ○○、
    Ｂ○○所有之門牌號碼臺中市○區○○路486號（原為振興
    路92巷28號）房屋（以下簡稱6號房屋），無權占用4之8號
    如附圖所示I部分土地，面積0.0005公頃；被告癸○○所有
    之門牌號碼臺中市○區○○路92巷26號房屋（以下簡稱7號
    房屋），無權占用4之16號如附圖所示K部分土地，面積0.00
    39公頃；被告黃○○所有之門牌號碼臺中市○區○○路100
    巷42號房屋（以下簡稱8號房屋），無權占用4之28號如附圖
    所示F部分土地，面積0.0017公頃；被告地○○、天○○所
    有之門牌號碼臺中市○區○○路100巷36號房屋（以下簡稱9
    號房屋），無權占用4之30號土地之全部，面積0.0080公頃
    ；被告子○○、李榮所有之門牌號碼臺中市○區○○路10
    0巷6號房屋（以下簡稱10號房屋），無權占用4之46號如附
    圖所示W部分土地，面積0.0073公頃；被告辰○○、卯○○
    、巳○○所有之門牌號碼臺中市○區○○路100巷20、22號
    房屋（以下簡稱11號房屋），無權占用4之63號如附圖所示R
    部分土地，面積0.0027公頃，及4之83號土地全部，面積0.0
    038公頃；被告丑○○、寅○○所有之門牌號碼臺中市○區
    ○○路100巷24號房屋（以下簡稱12號房屋），無權占用4之
    63號如附圖所示P部分土地，面積0.0027公頃，及4之64號如
    附圖所示T部分土地，面積0.0020公頃，暨4之84號如附圖所
    示N部分土地，面積0.0028公頃；被告甲○○、庚○○○、
    丁○○、戊○○所有之門牌號碼臺中市○區○○路100巷26
    號房屋（以下簡稱13號房屋），無權占用4之63號如附圖所
    示O部分土地，面積0.0028公頃，及4之64號如附圖所示S部
    分土地，面積0.0012公頃，暨4之84號如附圖所示M部分土地
    ，面積0.0050公頃，經原告多次請求被告等將占用上述土地
    之房屋拆除後返還土地，被告等均置之不理，爰本於民法第
    767條前段規定之所有物返還請求權，請求被告等將無權占
    用上述土地上之建物拆除後，返還土地予原告。又被告等無
    權占用原告所有之上開土地，係無法律上之原因而受有相當
    於租金之利益，爰併依據民法第179條前段規定，請求被告
    等給付相當於租金之不當得利，並聲明：
  (一)拆屋還地部分：
  1.如本判決主文第1、4、6、7、9項所示。
  2.被告戌○○應將2號房屋拆除，將如附圖所示C部分土地返還
    原告。
  3.被告未○、亥○○應將3號房屋拆除，將如附圖所示D部分土
    地返還原告。
  4.被告乙○○、己○○應將4號房屋拆除，將如附圖所示Y部分
    土地返還原告。
  5.被告Ａ○○、Ｂ○○應將6號房屋拆除，將如附圖所示I部分
    土地返還原告。
  6.被告天○○、地○○應將9號房屋拆除，將4之30號土地全部
    返還原告。
  7.被告辰○○、卯○○、巳○○應將11號房屋拆除，將如附圖
    所示R部分土地，及4之83號土地全部，返還原告。
  8.被告丑○○、寅○○應將12號房屋拆除，將如附圖所示P、
    T、N部分土地返還原告。
  9.被告甲○○、庚○○○、戊○○、丁○○應將13號房屋拆除
    ，將如附圖所示O、S、M部分土地返還原告。
  (二)相當於租金之不當得利部分：
  1.被告玄○○應給付原告新臺幣（下同）70730元，及自95年1
    月1日起，至其返還如附圖所示B部分土地之日止，每年給付
    原告141146元。
  2.被告戌○○應給付原告33827元，及自95年1月1日起，至其
    返還如附圖所示C部分土地之日止，每年給付原告6765元。
  3.被告未○、亥○○應給付原告126083元，及自95年1月1日起
    ，至其返還如附圖所示D部分土地之日止，每年給付原告252
    17元。
  4.被告乙○○、己○○應給付原告86400元，及自95年1月1日
    起，至其返還如附圖所示Y部分土地之日止，每年給付原告
    17280元。
  5.被告宇○應給付原告97200元，及自95年1月1日起，至其返
    還如附圖所示X部分土地之日止，每年給付原告19440元。
  6.被告Ａ○○、Ｂ○○應給付原告15000元，及自95年1月1日
    起，至其返還如附圖所示I部分土地之日止，每年給付原告
    3000元。
  7.被告癸○○應給付原告117000元，及自95年1月1日起，至其
    返還返還如附圖所示K部分土地之日止，每年給付原告23400
    元。
  8.被告黃○○應給付原告51000元，及自95年1月1日起，至其
    返還如附圖所示F部分土地上之日止，每年給付原告10200
    元。
  9.被告地○○、天○○應給付原告240000元，及自95年1月1日
    起，至其返還4之30號土地全部之日止，每年給付原告48000
    元。
  10.被告子○○、李榮應給付原告262800元，及自95年1月1日
    起，至其返還如附圖所示W部分土地之日止，每年給付原告
    52560元。
  11.被告辰○○、卯○○、林金棋應給付原告81000元，及自95
    年1月1日起，至其返還如附圖所示R部分土地之日止，每年
    給付原告16200元；另應給付原告145603元，及自95年1月1
    日起，至其返還6小段4之83號土地全部之日止，每年給付原
    告29121元。
  12.被告丑○○、寅○○應給付原告81000元，及自95年1月1日
    起，至其返還如附圖所示P部分土地之日止，每年給付原告
    16200元；另應給付原告60000元，及自95年1月1日起，至其
    返還如附圖所示T部分土地之日止，每年給付原告12000元；
    又應給付原告74274元，及自95年1月1日起，至其返還如附
    圖所示N部分土地之日止，每年給付原告14855元。
  13.被告甲○○、庚○○○、戊○○、丁○○應給付原告84000
    元，及自95年1月1日起，至其返還如附圖所示O部分土地之
    日止，每年給付原告16800元；另應給付原告36000元，及自
    95年1月1日起，至其返還如附圖所示S部分土地之日止，每
    年給付原告7200元；又應給付原告132633元，及自95年1月1
    日起，至其返還如附圖所示M部分土地之日止，每年給付原
    告7200元。
  (三)願供擔保，請准宣告假執行。
四、被告之抗辯：
  (一)被告玄○○對其目前居住於1號房屋內，該房屋占用如附圖
    所示B部分土地之事實並不爭執，惟抗辯：該房屋為伊袓父
    所建，伊居住該房屋已久，不知該房屋占用原告所有土地，
    亦未曾與原告訂立土地租賃契約等語。
  (二)被告戌○○對於2號房屋占用如附圖所示C部分土地之事實並
    不爭執，惟抗辯：上開房屋為伊已逝世之父親酉○○所有，
    惟張金龍之繼承人非僅伊一人，且伊在臺中縣大里市另有住
    處，並未居住在該房屋內，原告僅因伊在酉○○生前之戶籍
    資料上，被登記為上開房屋之戶長，即訴請伊拆屋還地，並
    無理由等語。
  (三)被告未○對於3號房屋係其所有，且該房屋無權占用如附圖
    所示D部分土地等事實均不爭執，惟陳稱：上開房屋為伊與
    被告亥○○2人居住，伊有意向原告購買該房屋所占用之土
    地，然原告出價過高，伊無力購買等語。
  (四)被告乙○○對於4號房屋為其所有，且該房屋無權占用如附
    圖所示Y部分土地之事實，均不爭執，惟陳稱：伊有意向原
    告購買上開房屋占用之原告所有土地，然原告要求伊必須將
    4之5號土地整筆買下，自非合理；又上開房屋內放置之物品
    為被告己○○所有等語。
  (五)被告宇○對於5號房屋為其所有，且該房屋無權占用如附圖
    所示X部分土地之事實，均不爭執，惟陳稱：希望原告能以
    較低價格，將上開房屋占用之土地出售予伊等語。
  (六)被告Ａ○○、Ｂ○○未於最後言詞辯論期日到庭，惟於本院
    先前之勘驗期日及言詞辯論期日到場時，對於6號房屋，占
    用如附圖所示I部分土地之事實並不爭執，惟抗辯：上開房
    屋係登記於被告Ａ○○名下，惟實際上由被告Ｂ○○使用，
    該房屋於日據時代即已建造完成，原告突然主張其2人應拆
    屋還地，實非合理，希望原告能以較低價格將該房屋占用之
    原告所有土地，出售予被告Ｂ○○等語。
  (七)被告癸○○對其目前居住於7號房屋內，該房屋占用如附圖
    所示K部分土地之事實並不爭執，惟抗辯：上開地號土地及
    其上房屋為伊袓父合法買受，且伊居住在該房屋內已久，已
    取得法定地上權，原告並無權請求伊拆屋，伊使用該房屋占
    用之土地，對原告亦無不當得利可言，且希望原告能以較低
    價格出售所占土地等語。
  (八)被告黃○○對於8號房屋為伊出資建造，該房屋無權占用如
    附圖所示F部分土地之事實並不爭執，惟陳稱：希望原告以
    公定價格出售所占土地，且勿對伊請求相當於租金之不當得
    利等語。
  (九)被告地○○對於9號房屋，無權占用4之30號土地全部之事實
    並不爭執，被告天○○未於最後言詞辯論期日到庭，惟於本
    院先前之勘驗期日及言詞辯論期日到場時，對上開事實亦不
    爭執，然被告地○○曾以：上開房屋現由被告天○○居住，
    伊未居住在該房屋內，原告請求伊拆屋還地及給付相當於租
    金之不當得利，均無理由等語置辯。
  (十)被告李榮對其與被告子○○2人目前居住於10號房屋內，
    該房屋無權占用如附圖所示W部分土地之事實並不爭執，被
    告子○○未於最後言詞辯論期日到庭，惟於本院先前之勘驗
    期日及言詞辯論期日到場時，對於上述事實亦無爭執，惟陳
    稱：上開房屋係伊之祖母買受等語，希望原告以便宜價格出
    售該房屋占用之土地。
  (十一)被告卯○○、辰○○、巳○○未於最後言詞辯論期日到庭，
    惟於本院先前之勘驗期日及言詞辯論期日到場時，對於11號
    房屋，無權占用如附圖所示R部分土地，及4之83號土地全部
    之事實並不爭執，惟陳稱：上開房屋係經被告卯○○與辰○○拍定取得所有權，被告辰○○已在該房屋內居住五、六十
    年以上，希望先用承租方式取得土地使用權等語。
  (十二)被告丑○○、寅○○對於12號房屋，無權占用如附圖所示P
    、T、N部分土地之事實均不爭執，惟被告丑○○抗辯：上開
    房屋原本為伊舅舅建造，惟伊之舅舅已過世，並將該房屋之
    處分權遺留予伊之大姊，該原有房屋於921地震後倒塌，伊
    花費30至40萬元在原處重建並裝潢成目前之樣貌；惟伊已於
    96年6月間自上開房屋遷出，至伊之弟即被告寅○○目前雖
    設籍在該房屋內，惟亦非居住在該房屋內，該房屋現無人居
    住。倘鈞院判命伊必須拆除上開房屋，希望原告能給付補償
    費等語；被告寅○○則抗辯：上開房屋係伊之袓先所遺留，
    原告請求伊拆除並無理由等語。
  (十三)被告甲○○、庚○○○、丁○○、戊○○對於13號房屋，占
    用如附圖所示O、S、M部分土地之事實，並不爭執，惟抗辯
    ：上開房屋係其等之祖先於日據時代所遺留，所占用土地在
    日據時代原為國有土地，則於臺灣光復後收歸國有時，理應
    由原本使用該等土地之其等祖先優先承購，不應由原告取得
    所有權，是原告請求其等拆屋還地及給付相當於租金之不當
    得利，並無理由。又上開房屋現由被告庚○○○、丁○○、
    戊○○共同居住，被告甲○○於安養中心療養，希望原告能
    以較低價格出售該房屋占用之土地等語。
    以上被告並均聲明：原告之訴及假執行之聲請均駁回；如受
    不利益判決，願供擔保請准宣告免為假執行。
  (十四)被告己○○、亥○○未於言詞辯論期日到場，亦未提出準備
    書狀作何聲明或陳述。
五、原告主張之以下事實，為己○○、亥○○以外之被告所不爭
    執，且經本院依原告聲請，會同臺中市中山地政事務所人員
    至現場勘驗，並就被告下述房屋占用原告所有土地之面積與
    位置加以測量，有本院勘驗筆錄與該地政事務所繪製之複丈
    成果圖各1份附卷可稽；至於被告己○○與亥○○受本院於
    相當時期之合法通知，未於言詞辯論期日到庭，亦未提出準
    備書狀，對原告下列主張予以爭執，依據民事訴訟法第280
    條第3項前段準用同條第1項前段規定，視同自認原告之主張
    ，從而原告下列主張堪信為真實：
  (一)坐落臺中市○區○○段6小段1之8地號、4之5地號、4之8地
    號、4之16地號、4之28地號、4之30地號、4之46地號、4之
    63地號、4之64地號、4之83地號、4之84地號土地，均為原
    告所有。
  (二)1號房屋為被告玄○○所有，該房屋占用如附圖所示B部分土
    地；2號房屋占用如附圖所示C部分土地；3號房屋為被告未
    ○所有，該房屋無權占用如附圖所示D部分土地；4號房屋為
    被告乙○○所有，現由被告己○○使用，該房屋無權占用如
    附圖所示Y部分土地；5號房屋為被告宇○所有，該房屋無權
    占用如附圖所示X部分土地；6號房屋為被告Ａ○○所有，現
    由被告Ｂ○○居住使用，該房屋占用如附圖所示I部分土地
    ；7號房屋為被告癸○○所有，該房屋占用如附圖所示K部分
    土地；8號房屋為被告黃○○所有，該房屋無權占用如附圖
    所示F部分土地；9號房屋為被告天○○所有，該房屋無權占
    用4之30地號土地之全部；10號為被告子○○、李榮所有
    ，該房屋無權占用如附圖所示W部分土地；11號房屋為被告
    辰○○、卯○○所有，該房屋無權占用如附圖所示R部分土
    地，及4之83號土地全部；12號房屋無權占用如附圖所示P、
    T、N部分土地；13號房屋為被告甲○○所有，現由被告庚○○○、丁○○、戊○○共同居住，該房屋占用如附圖所示O
    、S、M部分土地。
六、至原告主張：(一)被告玄○○所有之1號房屋占用如附圖B部分
    土地；被告Ａ○○所有、現由被告Ｂ○○居住之6號房屋占
    用如附圖所示I部分土地；被告癸○○所有之7號房屋占用如
    附圖所示K部分土地；及被告甲○○所有，現由被告庚○○○、丁○○、戊○○共同居住之13號房屋占用如附圖所示O
    部分土地，均無正當權源，係屬無權占有；(二)12號房屋為被
    告丑○○所有，且被告寅○○亦居住其內，是該2被告均應
    就將該房屋無權占用如附圖所示P、T、N部分拆除，將該3部
    分土地返還原告；(三)2號房屋為被告戌○○所有，故該被告
    應將該房屋無權占用如附圖所示C部分拆除後，將土地返還
    原告；又被告亥○○無權占用3號房屋坐落之如附圖所示D部
    分土地，被告地○○無權占用9號房屋坐落之4之30號土地全
    部，另被告巳○○無權占用11號房屋坐落之如附圖所示R部
    分土地及4之83號土地全部等語，為被告玄○○、Ａ○○、
    Ｂ○○、甲○○、庚○○○、丁○○、戊○○、丑○○、寅
    ○○、戌○○、地○○、巳○○所否認，並以前揭情詞置辯
    ，從而本件首應審究者，厥為原告此部分主張是否屬實？經
    查：
  (一)被告玄○○、Ａ○○、Ｂ○○、癸○○、甲○○、庚○○○
    、丁○○及戊○○所舉證據，無法證明其等所有或使用之房
    屋占用原告所有土地有正當權源，則原告請求其等返還無權
    占用之土地，為有理由：
    按以無權占有為原因，請求返還所有物之訴，被告對原告就
    其物有所有權存在之事實無爭執，而僅以非無權占有為抗辯
    者，原告於被告無權占有之事實，無舉證責任。被告應就其
    取得占有，係有正當權源之事實證明之。如不能證明，則應
    認原告之請求為有理由。被告玄○○、Ｂ○○、Ａ○○、癸○○、甲○○、庚○○○、丁○○及戊○○對於其等所有或
    使用之1、6、7、13號4間房屋，分別占用原告所有如附圖所
    示B（1號房屋）、I（6號房屋）、K（7號房屋）、O、S、M
    （13號房屋）等部分土地之事實，均無爭執，惟抗辯前開房
    屋占用上述部分土地乃有合法權源，則依前揭說明，應由該
    等被告就所辯非無權占用之事，負舉證責任。被告玄○○抗
    辯：1號房屋為伊之袓父所建，伊居住該房屋已久；及被告
    Ａ○○、Ｂ○○抗辯：6號房屋於日據時代即已興建完成等
    語，固均未為原告所爭執，然此僅能證明上述房屋分別占用
    如附圖所示B、I部分土地已長達數十年，無法遽論該3名被
    告有合法占用該2部分土地之正當權源；況被告玄○○自承
    未就1號房屋占用原告所有之土地與原告訂定租約，其與被
    告Ａ○○、Ｂ○○亦未提出其他證據，證明其等各自有何占
    用如附圖所示B、I部分土地之合法權源，對此項應由其等負
    舉證責任之事實，自應受不利之認定。至被告李朝明雖抗辯
    ：7號房屋及其所占用之土地均為伊袓父所買受等語，惟亦
    未能舉證以實其說，是其欲以該房屋及坐落基地原屬其祖父
    所有，繼受該基地所有權之原告，應容許7號房屋繼續使用
    土地為由，主張有權占用原告所有之附圖K部分所示土地，
    無從遽以採信。至被告癸○○另抗辯：伊居住在7號房屋內
    已久，已就該房屋坐落土地取得法定地上權等語，仍為原告
    所否認，且依民法第758條規定：不動產物權，依法律行為
    而取得設定、喪失、及變更者，須經登記，始生效力。該被
    告居住之7號房屋所占用之4之16地號土地並無地上權之設定
    登記，有卷附該筆土地登記謄本可稽，則被告李朝明自非該
    筆土地之地上權人，其所辯7號房屋所占用之原告所有土地
    ，因其已取得地上權而有合法權源云云，要無足取。又被告
    甲○○、庚○○○、丁○○、戊○○抗辯：13號房屋係其等
    之祖先於日據時代所遺留等語，並提出日據時代戶籍謄本影
    本、死亡及遺產報告表影本各1份與臺灣第一商業銀行房地
    產租金收據影本6紙為證，惟上述日據時代戶籍謄本記載之
    地址「臺中州臺中市曙町六丁目四番地」，是否即為13號房
    屋，未據該4名被告進一步舉證證明，又縱使該戶籍謄本所
    顯示者，確係13號房屋於日據時代之設籍情形，亦只能證明
    當時有該戶籍謄本上所載之人設籍於該房屋內，無從據以推
    論該房屋有占用如附圖所示O、S、M部分土地之正當權源；
    至於死亡及遺產報告表之內容，僅可證明13號房屋為已逝世
    之訴外人王明鎮遺留予被告甲○○之遺產，亦難執此遽認該
    房屋係合法占用原告所有之上述3部分土地；另臺灣第一商
    業銀行房地產租金收據影本6紙，固能證明訴外人王明鎮曾
    於40年至51年間向原告給付房地產租金，惟上述4名被告並
    未舉證證明其等在被告甲○○於49年9月30日繼承13號房屋
    之所有權後，曾與原告就該房屋占用之上述土地訂定租賃契
    約，或有其他占用該等土地之正當權源，則其等所提該項書
    證，仍不足以證明其等係有權占用附圖所示O、S、M所示土
    地。是被告玄○○、Ｂ○○、Ａ○○、癸○○、甲○○、庚○○○、丁○○及戊○○既均未舉證證明其等所有或使用之
    1、6、7、13號3間房屋分別占用如附圖所示B部分、I部分、
    K部分與O、S、M部分土地，有何正當權源，則原告請求該4
    間房屋之所有人即被告玄○○、Ａ○○、癸○○、甲○○拆
    除該等房屋占用上述土地部分外返還該等土地，另請求使用
    6號房屋之被告Ｂ○○，及使用13號房屋之庚○○○、丁○○、戊○○，分別與被告Ａ○○與王炯霖共負返還土地之責
    ，即屬正當。
  (二)目前占用如附圖所示P、T、N部分土地之12號房屋，乃被告
    丑○○斥資興建，則原告請求該被告將該房屋占用上述土地
    部分拆除後返還土地，亦屬正當：
    被告丑○○雖抗辯：12號房屋係伊舅舅建造，伊之舅舅過世
    後，將該房屋之處分權遺留予伊之大姊等語，然依該被告於
    本院最後言詞辯論期日所陳：伊舅舅建造之原有房屋於921
    地震後倒塌，伊花費30至40萬元在原處重建並裝潢成目前之
    樣貌等語，可知目前占用如附圖所示P、T、N部分土地之12
    號房屋，實係被告丑○○於88年921地震發生後斥資興建，
    從而被告丑○○對於該房屋自有處分權。而該被告並未提出
    證據，證明其占用如附圖所示P、T、N部分土地興建12號房
    屋，有何正當權源，原告主張其係無權占用該3部分土地，
    請求其將12號房屋占用該等土地部分拆除後，返還土地予原
    告，自屬有據。
  (三)原告請求被告亥○○、戌○○、寅○○、巳○○與地○○拆
    屋還地，於法無據：
  1.次按受僱人、學徒或基於其他類似之關係，受他人之指示，
    而對於物有管領之力者，僅該他人為占有人，民法第942條
    定有明文。依3號房屋之所有權人即被告未○於本院勘驗期
    日所陳：被告亥○○係伊之孫子，已當兵回來，目前與伊同
    住在該房屋內等語觀之，被告亥○○乃因甫服完兵役，在尚
    未結婚成家獨立生活前，基於與被告未○之祖孫關係，而居
    住於被告未○所有之3號房屋內，故其使用該房屋係受被告
    未○之指示，依前揭條文規定，被告亥○○應僅屬3號房屋
    之占有輔助人，被告未○始為該房屋之占有人，則原告請求
    被告亥○○將3號房屋占用如附圖所示D部分拆除後，返還該
    部分土地，即非有據。
  2.又原告主張：被告戌○○無權占用如附圖所示C部分土地，
    被告地○○無權占用4之30號土地全部，被告巳○○無權占
    用如附圖所示R部分土地及4之83號土地全部；被告寅○○無
    權占用如附圖所示P、T、N部分土地等情，無非以卷附被告
    戌○○之被繼承人酉○○戶籍謄本顯示，酉○○生前設籍於
    占用如附圖所示C部分土地之2號房屋內，而被告戌○○於酉
    ○○於92年2月21日逝世後繼任為戶長；另被告地○○、巳
    ○○與寅○○之戶籍謄本顯示，該3名被告依序設籍於占用4
    之30號土地全部之9號房屋，占用如附圖所示R部分土地及4
    之83號土地全部之11號房屋，及占用如附圖所示P、T、N 部
    分土地之12號房屋內，為其根據。然按人民有遷徙之自由，
    通常戶籍設立之處所，或因有久住之意、或因就學、就業、
    購屋等種種原因，情形不一而足，戶籍設立之處所未必即有
    實際居住之事實，故尚不得僅以被告戌○○之被繼承人酉○○生前之戶籍資料上所載，被告戌○○為2號房屋之戶長；
    及被告地○○、巳○○與寅○○分別將戶籍設於9號、11號
    及12號房屋一節，即推論其等有居住於該4間房屋內，進而
    占有該4間房屋坐落之原告所有土地，依據前揭說明，原告
    尚應就該4名被告確實各自占用上述部分土地之積極事實，
    負舉證責任，惟原告就此無法提出任何證據以實其說；且參
    諸本院勘驗現場時，上述4名被告均未到場，而被告天○○
    所陳：9號房屋目前係伊在居住，被告地○○僅寄籍在此；
    被告卯○○陳稱：11號房屋之所有權人為伊與被告卯○○，
    現由被告辰○○居住；及被告丑○○陳稱：12號房屋僅有伊
    1人居住等語，復分別與被告地○○、巳○○與寅○○否認
    居住上述3間房屋內之情節相符；至於2號房屋則根本無人應
    門，從而被告戌○○抗辯：該房屋現無人居住等語，亦堪採
    信。故原告既未能舉證證明被告戌○○、地○○、巳○○與
    寅○○確有占用2、9、11、12號房屋坐落之原告所有上述土
    地之情事，則其主張被告戌○○、地○○、巳○○與寅○○
    分別無權占用其所有之該等土地，洵非有據。
  (四)本件另有以下應附帶說明者：
  1.被告乙○○、Ａ○○、王炯霖乃分別為4、6、13號房屋之間
    接占有人，對於該3間房屋無權占用之原告所有土地，亦負
    返還責任：
    被告乙○○、Ａ○○、甲○○雖未實際居住分屬其等所有之
    4、6、13號房屋內，而將該3間房屋分別提供被告己○○、
    被告Ｂ○○與被告庚○○○、戊○○與丁○○使用，然依民
    法第941條：「質權人、承租人、受寄人或基於其他類似之
    法律關係，對於他人之物為占有者，該他人為間接占有人」
    規定，被告乙○○、Ａ○○、甲○○乃分別為4、6、13號房
    屋之間接占有人，該等房屋既無正當權源而占用原告所有如
    附圖所示Y部分、I部分及O、S、M部分土地，原告請求其等
    將占用部分之房屋拆除後返還土地，於法自無不合。
  2.被告等迄至本判決宣示之日止，無一與原告就無權占用部分
    土地訂定買賣或租賃契約，取得合法占用權源，從而原告基
    於所有權人身分，自得請求被告等返還被占用之土地：
    被告未○、乙○○、宇○、Ａ○○、Ｂ○○、癸○○、黃○○、子○○、甲○○、庚○○○、丁○○、戊○○等人雖陳
    稱希望購買其等所有或居住之房屋占用原告所有之土地，被
    告辰○○則表示希望向原告承租11號房屋占用之原告所有土
    地等語，惟買賣契約與租賃契約均須當事人意思表示合致始
    能成立，上述被告迄至本件判決宣示之日止，既均未與原告
    就上述房屋占用之原告所有土地訂定買賣或租賃契約，則原
    告基於土地所有權人地位，自仍得請求其等拆除無權占用土
    地之3至8、10、13號房屋後，將土地返還原告，是前開被告
    所陳上情，並不足據為對其等有利之認定。
七、按所有人對於無權占有或侵奪其所有物者，得請求返還之，
    為民法第767條前段所明定。被告玄○○所有之1號房屋，占
    用原告所有如附圖所示B部分土地；被告未○所有之3號房屋
    ，占用原告所有如附圖所示D部分土地；被告乙○○所有之4
    號房屋，占用原告所有如附圖所示Y部分土地；被告宇○所
    有之5號房屋，占用原告所有如附圖所示X部分土地；被告Ａ
    ○○所有之6號房屋，占用原告所有如附圖所示I部分土地；
    被告癸○○所有之7號房屋，占用原告所有如附圖所示K部分
    土地；被告黃○○所有之8號房屋，占用原告所有如附圖所
    示F部分土地；被告天○○所有之9號房屋，占用原告所有之
    4之30號土地全部；被告子○○、李榮所有之10號房屋，
    占用原告所有如附圖所示W部分土地；被告辰○○、卯○○
    所有之11號房屋，占用原告所有如附圖所示R部分土地，及4
    之83號土地全部；被告丑○○所有之12號房屋，占用原告所
    有如附圖所示P、T、N部分土地；被告甲○○所有之13號房
    屋，占用原告所有之如附圖所示O、S、M部分土地，且均無
    正當之權源，業如前述，則原告依據前揭規定，請求被告玄
    ○○、未○、乙○○、宇○、Ａ○○、癸○○、黃○○、天
    ○○、子○○、李榮、辰○○、卯○○、丑○○、甲○○
    各自將其等所有上開房屋無權占用原告所有前述土地部分拆
    除後，返還土地予原告，自屬有據。至於被告己○○使用4
    號房屋放置其所有物品，被告Ｂ○○居住於6號房屋內，被
    告丁○○、庚○○○與戊○○居住在13號房屋內，亦均係無
    正當權源，分別占用該3間房屋坐落之原告所有如附圖所示Y
    部分、I部分，及O、S、M部分土地，則原告請求被告己○○
    返還如附圖所示Y部分土地，請求被告Ｂ○○返還如附圖所
    示I部分土地，另請求被告丁○○、庚○○○與戊○○返還
    如附圖所示O、S、M部分土地，亦有理由，爰判決如主文第1
    至12項所示。又上述12項主文命以上被告拆除或返還之房屋
    ，均係該等被告目前住居或使用之處所，覓屋搬遷，需有一
    段之時間，性質上屬非長期間不能履行，爰定其履行期間為
    6個月，以資兼顧。至於原告請求被告己○○、Ｂ○○、庚○○○、丁○○與戊○○拆除占用如附圖所示Y部分、I部分
    ，及O、S、M部分土地上之房屋部分，因房屋之拆除為一種
    事實上之處分行為，故必對房屋有所有權或事實上之處分權
    者始得為之，從而請求他人拆除房屋者，依民事訴訟法第27
    7條前段「當事人主張有利於己之事實者，就其事實有舉證
    之責任」規定，對該他人就房屋有事實上處分權一事，應負
    舉證責任，惟原告並未提出證據，證明被告己○○、Ｂ○○
    、庚○○○、丁○○與戊○○就其等所使用之4、6、13號房
    屋有事實上處分權，則其此部分請求即難認為有據，不應准
    許。原告另請求被告亥○○、戌○○、寅○○、巳○○與地
    ○○應分別將占用如附圖所示D部分，C部分，P、T、N部分
    ，R部分與4之83號土地全部，及4之30號土地全部等土地上
    之房屋拆除後，返還土地部分，依本判決事實及理由欄第六
    項(三)部分之說明，亦無理由，應予駁回。
八、次按無法律上之原因而受利益，致他人受有損害者，應返還
    其利益，民法第179條定有明文。又無權占有他人土地，可
    能獲得相當於租金之利益，為社會通常之觀念（最高法院61
    年臺上字第1695號判例意旨參照）。被告玄○○、未○、乙○○、己○○、宇○、Ａ○○、Ｂ○○、癸○○、黃○○、
    天○○、子○○、李榮、辰○○、卯○○、丑○○、甲○○、庚○○○、丁○○、戊○○等19人所有或居住之上開1
    、3至13號房屋，分別無權占有原告所有如本判決主文第1至
    12項所示土地，已如前述，且原告主張上述19名被告自94年
    12月31日回溯5年之前，即占用其所有土地迄今一節，核與
    被告玄○○自承遷入1號房屋居住至今已5、6年，被告乙○○自承居住在4號房屋內迄今已30餘年，被告子○○陳稱：
    其弟即被告李榮自小時候起直至目前已40餘歲，均居住在
    10號房屋內，被告辰○○自陳在11號房屋內居住至今已五、
    六十年以上，及被告丁○○自陳在13號房屋內居住，迄今已
    近40年等情相符，且未為被告未○、宇○、Ａ○○、Ｂ○○
    、癸○○、黃○○、天○○、李榮、辰○○、卯○○、甲○○、庚○○○、戊○○等人所爭執，另被告己○○受本院
    於相當時期之合法通知，亦未於言詞辯論期日到庭或提出準
    備書狀，對原告上述主張加以爭執。至於被告子○○雖抗辯
    ：伊居住在10號房屋內僅1、2年，被告丑○○則抗辯：伊自
    96年6月間起已遷出12號房屋等語，惟該2名被告所有之10號
    與12號房屋既至94年12月31日回溯5年之前，即無權占用原
    告所有如附圖所示W、P、T、N部分土地，且該占有狀態至今
    仍然延續，則其等在該2房屋占有原告所有土地之期間，仍
    受有相當於租金之不當得利，此不因其2人實際居住在該2房
    屋內之期間長短而有別。故上述19名被告均因自94年12月31
    日回溯5年之前，即無權占用原告所有土地，而受有相當於
    租金之不當得利，從而，原告請求其等返還自94年12月31日
    起回溯5年期間內之此項利得，並請求其等自95年1月1日起
    ，至返還無權占用原告所有土地之日止，按年返還不當得利
    ，與前引條文規定及判例意旨均相符合，當屬有據。又系爭
    土地均位於臺中市區內，有前揭土地登記謄本在卷足憑，則
    上述19名被告所有或居住之上開房屋，因無權占用原告所有
    土地，所受相當於租金之不當得利數額，應受土地法第105
    條準用第97條規定之有關城市基地出租供建築房屋之租金數
    額限制，即不得超過系爭土地申報總價額年息之10%。又上
    開條文所謂之土地價額，依土地法施行法第25條規定，係指
    法定地價，亦即土地所有權人依土地法申報之地價（土地法
    第148條參照）。查1之8號土地於89年7月之申報地價為每平
    方公尺6320元，93年1月及96年1月之申報地價均為每平方公
    尺6150.4元；4之5號土地於89年7月之申報地價為每平方公
    尺8560元，93年1月及96年1月之申報地價均為每平方公尺72
    00元；4之8號、4之16號、4之28號、4之30號、4之63號、4
    之64號土地於89年7月、93年1月及96年1月之申報地價均為
    每平方公尺6000元，4之84地號土地於93年1月之申報地價為
    每平方公尺5305.3元，96年1月之申報地價為每平方公尺600
    0元，4之46號土地於89年7月之申報地價為每平方公尺10700
    元，93年1月及96年1月之申報地價均為每平方公尺7200元，
    4之83號土地於93年1月之申報地價為每平方公尺7663.22元
    ，96年1月之申報地價均為每平方公尺7200元，有卷附該11
    筆土地之地價第二類謄本在卷足憑。本院斟酌1、3至13號房
    屋均係甚為老舊之平房，所坐落地區之交通及生活機能雖尚
    可，惟商業活動並非發達等情狀，認為以該等房屋所占用上
    述各筆土地申報地價之年息5%，作為計算上述19名被告應返
    還不當得利數額之標準為適當。從而，原告得請求上述19名
    被告返還自94年12月31日起回溯5年之不當得利，及自95年1
    月1日起至返還占用土地之日止，應按年返還之不當得利金
    額（計算式詳見附表），於本判決主文第14至25項所示之範
    圍內，為有理由，應予准許；逾該範圍之請求，為無理由，
    應予駁回。至原告另請求被告亥○○、戌○○、地○○、巳
    ○○與寅○○給付自94年12月31日回溯5年，及自95年1月1
    日起按年給付相當於租金之不當得利部分，因被告亥○○僅
    係占用如附圖所示D部分之3號房屋占有輔助人，另4名被告
    則並未占用原告所有之土地，故均未受有相當於租金之不當
    得利，從而原告對該5名被告之此部分請求，於法無據，應
    予駁回。
九、原告與被告乙○○、宇○、Ａ○○、癸○○、黃○○、子○○、丑○○、甲○○均陳明願供擔保，聲請宣告或免為假執
    行，經核本院依本判決主文第1項與第14項命被告玄○○所
    為給付，依主文第5項與第18項命被告Ａ○○、Ｂ○○所為
    給付，及依主文第7項與第20項命被告黃○○所為給付，其
    標的價額與金額合計均未逾500000元，應依民事訴訟法第38
    9條第1項第5款規定，依職權宣告假執行，原告所為此部分
    假執行之聲請，僅係促請本院發動職權宣告假執行，本院無
    庸為准駁之諭知，其餘原告勝訴部分，原告及上述被告分別
    聲請宣告或免為假執行，均無不合，爰分別酌定相當擔保金
    額予以准許，另就被告玄○○、未○、己○○、Ｂ○○、天
    ○○、李榮、辰○○、卯○○、庚○○○、戊○○、丁○○敗訴部分，依民事訴訟法第392條第2項規定，依職權宣告
    其等得預供擔保而免為假執行。至原告敗訴部分，其假執行
    之聲請因訴之駁回而失所依附，應併駁回。
十、本件事證已臻明確，兩造其餘攻擊防禦方法，經核均與判決
    結果無影響，爰不分別斟酌論述，附此敘明。
十一、訴訟費用負擔之依據：民事訴訟法第78條、第79條、第85
      條第1項前段。
中　　華　　民　　國　　96　　年　　11　　月　　20　　日
                  民事第二庭    法  官  鍾啟煒
正本係照原本作成。
如對本判決上訴，須於判決送達後20日內向本院提出上訴狀。
中　　華　　民　　國　　96　　年　　11　　月　　20　　日
                                書記官
附表：
一、下列被告應給付原告自94年12月31日回溯5年之不當得利數
    額（元以下均四捨五入）：
  (一)玄○○：
  1.自90年1月至92年12月：6320X23X5%X3=21804
  2.自93年1月至94年12月：6150.4X23X5%X2=14146
    合               計：21804+14146=35950
  (二)未  ○：
  1.自90年1月至92年12月：6320X41X5%X3=38868
  2.自93年1月至94年12月：6150.4X41X5%X2=25217
    合               計：38868+25217=64085
  (三)乙○○、己○○：
  1.自90年1月至92年12月：8560X24X5%X3=30816
  2.自93年1月至94年12月：7200X24X5%X2=17280
    合               計：30816+17280=48096
  (四)宇  ○：
  1.自90年1月至92年12月：8560X27X5%X3=34668
  2.自93年1月至94年12月：7200X27X5%X2=19440
    合               計：34668+19440=54108
  (五)Ａ○○、Ｂ○○：
  1.自90年1月至92年12月：6000X5X5%X3=4500
  2.自93年1月至94年12月：6000X5X5%X2=3000
    合               計：4500+3000=7500
  (六)癸○○：
  1.自90年1月至92年12月：6000X39X5%X3=35100
  2.自93年1月至94年12月：6000X39X5%X2=23400
    合               計：35100+23400=58500
  (七)黃○○：
  1.自90年1月至92年12月：6000X17X5%X3=15300
  2.自93年1月至94年12月：6000X17X5%X2=10200
    合               計：15300+10200=25500
  (八)天○○：
  1.自90年1月至92年12月：6000X80X5%X3=72000
  2.自93年1月至94年12月：6000X80X5%X2=48000
    合               計：72000+48000=120000
  (九)子○○、李榮：
  1.自90年1月至92年12月：10700X73X5%X3=117165
  2.自93年1月至94年12月：7200X73X5%X2=52560
    合               計：117165+52560=169725
  (十)辰○○、卯○○：
  1.自90年1月至92年12月：
    (1)如附圖所示R部分：6000X27X5%X3=24300
    (2)4之83號土地：7663.2X38X5%X3=43680
  2.自93年1月至94年12月：
    (1)如附圖所示R部分土地：6000X27X5%X2=16200
    (2)4之83號土地：7200X38X5%X2=27360
  3.(1)部分合計：24300+16200=40500
    (2)部分合計：43680+27360=71040
  (十一)丑○○：
  1.自90年1月至92年12月：
    (1)如附圖所示N部分土地：5305.3X28X5%X3=22282
    (2)如附圖所示P部分土地：6000X27X5%X3=24300
    (3)如附圖所示T部分土地：6000X20X5%X3=18000
  2.自93年1月至94年12月：
    (1)如附圖所示N部分土地：5305.3X28X5%X2=14855
    (2)如附圖所示P部分土地：6000X27X5%X2=16200
    (3)如附圖所示T部分土地：6000X20X5%X2=12000
  3.(1)部分合計：22282+14855=37137
    (2)部分合計：24300+16200=40500
    (3)部分合計：18000+12000=30000
  (十二)甲○○、庚○○○、丁○○、戊○○：
  1.自90年1月至92年12月：
    (1)如附圖所示M部分土地：5305.3X50X5%X3=39790
    (2)如附圖所示O部分土地：6000X28X5%X3=25200
    (3)如附圖所示S部分土地：6000X12X5%X3=10800
  2.自93年1月至94年12月：
    (1)如附圖所示M部分土地：5305.3X50X5%X2=26527
    (2)如附圖所示O部分土地：6000X28X5%X2=16800
    (3)如附圖所示S部分土地：6000X12X5%X2=7200
  3.(1)部分合計：39790+26527=66317
    (2)部分合計：25200+16800=42000
    (3)部分合計：10800+7200=18000
二、下列自95年1月1日起應按年給付原告之不當得利數額（元以
    下均四捨五入）：
  (一)玄○○：6150.4X23X5%=7073
  (二)未  ○：6150.4X41X5%=12608
  (三)乙○○、己○○：7200X24X5%=8640
  (四)宇  ○：7200X27X5%=9720
  (五)Ａ○○、Ｂ○○：6000X5X5%=1500
  (六)癸○○：6000X39X5%=11700
  (七)黃○○：6000X17X5%=5100
  (八)天○○：6000X80X5%=24000
  (九)子○○、李榮：7200X73X5%=26280
  (十)辰○○、卯○○：
    1.如附圖所示R部分土地：6000X27X5%=8100
    2.4之83地號土地：7663.3X38X5%=13680
  (十一)丑○○：
    1.如附圖所示N部分土地：5305.3X28X5%=7428
    2.如附圖所示P部分土地：6000X27X5%=8100
    3.如附圖所示T部分土地：6000X20X5%=6000
  (十二)甲○○、庚○○○、戊○○、丁○○：
    1.如附圖所示M部分土地：5305.3X50X5%=13263
    2.如附圖所示O部分土地：6000X28X5%=8400
    3.如附圖所示S部分：6000X12X5%=3600
